臺灣臺北地方法院民事裁定
110年度聲字第639號
聲  請  人  王麒諠  

代  理  人  宋正一律師
相  對  人  合作金庫資產管理股份有限公司

法定代理人  蔡見興  
上列當事人間聲請停止執行事件，本院裁定如下： 
    主  文
聲請人於提供擔保新臺幣939,239元後，本院110年度司執字第10
9420號清償債務強制執行事件，就聲請人所有如附表所示之土地
及建物之強制執行程序，於本院110年度訴字第7338號第三人異
議之訴事件判決確定、和解、調解或撤回起訴前，應暫予停止。
    理  由
一、本件聲請意旨略以：緣相對人為被繼承人王金水之債權人，
    於110年10月13日，相對人認聲請人所有如附表所示之土地
    及動產(下合稱系爭房地)，應係王金水於死亡前兩年內所贈
    與予聲請人，自應視為王金水之遺產，爰向本院聲請就系爭
    房地進行強制執行，並經本院以110年度司執字第109420號
    清償債務強制執行事件(下稱系爭強制執行事件)受理。惟系
    爭房地應係聲請人以買賣之方式向王金水購得，自非屬王金
    水之遺產，從而，相對人聲請就系爭房地進行強制執行，於
    法自有所違誤，聲請人因而依強制執行法之規定，提起第三
    人異議之訴，並經本院以110年度訴字第7338號第三人異議
    之訴事件(下稱系爭第三人異議之訴)受理。因系爭強制執行
    事件已就系爭房地進行查封，倘不停止執行而逕行拍賣程序
    ，將造成聲請人難以回復之損害，聲請人爰依強制執行法第
    18條第2項之規定，聲請本院裁定系爭強制執行事件就系爭
    房地之強制執行程序應暫予停止等語。
二、按強制執行程序開始後，除法律另有規定外，不停止執行。
    有回復原狀之聲請，或提起再審或異議之訴，或對於和解為
    繼續審判之請求，或提起宣告調解無效之訴、撤銷調解之訴
    ，或對於許可強制執行之裁定提起抗告時，法院因必要情形
    或依聲請定相當並確實之擔保，得為停止強制執行之裁定。
    強制執行法第18條第1項、第2項定有明文。次按「為免執行
    程序長期延宕，有損債權人之權益，故強制執行程序開始後
    ，原則上不停止執行。於債務人提起異議之訴，法院因必要
    情形或依聲請定相當並確實之擔保，始得為停止強制執行之
    裁定。所謂必要情形，固由法院依職權裁量定之。然法院為
    此決定，應就異議之訴在法律上是否顯無理由，以及如不停
    止執行，將來是否難於回復執行前之狀態，及倘予停止執行
    ，是否無法防止債務人濫行訴訟以拖延執行，致債權人之權
    利無法迅速實現等各種情形予以斟酌，以資平衡兼顧債務人
    及債權人雙方之利益。」此有最高法院98年度台抗字第375
    號裁定足資參照。再按「法院依上開規定所定擔保金額以為
    准許停止強制執行之裁定者，該項擔保係備供債權人因停止
    執行所受之損害，其數額應依標的物停止執行後，債權人未
    能即時受償或利用該標的物所受之損害額，或其因另供擔保
    強制執行所受之損害額定之，非以標的物之價值或其債權額
    為依據。」此則有最高法院95年台抗字第104號裁定可資參
    照。
三、經查，聲請人主張其已向本院提起系爭第三人異議之訴等情，業經本院職權調閱系爭第三人異議之訴案件卷宗查明無訛，堪信為真實；又聲請人提起系爭第三人異議之訴之理由，依形式觀之，難認有顯無理由之情形；另系爭強制執行事件就系爭房地之強制執行，倘未暫予停止而逕行拍賣程序，確將造成聲請人難以回復之損害。準此，聲請人本件停止執行之聲請，經核於法並無不合，自應予准許。
四、惟聲請人本件停止執行之聲請，雖應予准許，然系爭強制執
    行事件之停止執行，將有損於相對人之權益，是為平衡兼顧
    雙方之權益，本院爰依強制執行法第18條第2項之規定，命
    聲請人為相對人供適當之擔保後，方得停止執行系爭強制執
    行事件之執行。經查，系爭房地之交易價值為4,338,288元
    ，此有聲請人提出之買賣資金收付情形分析表在卷可考，堪
    認本件為可上訴至第三審之一般民事訴訟案件，是依各級法
    院辦案期限實施要點規定，系爭債務人異議之訴之審理期間
    應為4年4月，以此推定相對人因停止執行而未能按時受償之
    期間，並依法定遲延利率百分之5計算相對人未能按時受償
    所受之損害，則聲請人本件停止執行應供擔保之金額，應為
    939,239元（計算式：4,338,288元×5%×4.33年≒939,239元，
    元以下四捨五入）。準此，本院爰裁定於聲請人供擔保939,
    239元後，系爭強制執行事件應停止執行。
五、依強制執行法第18條第2項，裁定如主文。 
中華民國111年1月10日
                  民事第二庭    法  官  陳雅瑩
以上正本係照原本作成。
如對本裁定抗告須於裁定送達後10日內向本院提出抗告狀，並繳
納抗告費新臺幣1,000元。
中華民國110年1月10日
                                書記官　鄭以忻
附表、
土地部分：
編號 土地座落    面積(平方公尺) 權利範圍  縣市 鄉鎮市區 段 地號   1 新北市 新店區 建國 21 190.4 500分之7 2 新北市 新店區 建國 72 222.12 500分之7 3 新北市 新店區 建國 38 1113.16 500分之7 
建物部分：
編號 建號 基地座落 建築式樣主要建築材料及房屋層數 建物面積(平方公尺) 權利範圍   門牌號碼    1 470 新北市○○區○○段00地號 1層樓加強磚造 一層594 500分之7   新北市○○區○○路000巷0號    2 469 新北市○○區○○段00地號 1層樓加強磚造 一層594 500分之7   新北市○○區○○路000巷0號地下層